臺灣高等法院臺南分院交通事件裁定　　 100年度交抗字第32號
抗　告　人
即受處分人　沈世偉
上列抗告人因違反道路交通管理處罰條例案件，不服臺灣臺南地
方法院中華民國100年1月24日所為裁定（99年度交聲字第1277號
），提起抗告，本院裁定如下：
    主  文
抗告駁回。
    理  由
一、抗告意旨略以：
  (一)抗告人並無違反道路交通管理處罰條例第53條之行經有燈光
    號誌管制之交岔路口闖紅燈之規定：抗告人闖越23.3公里處
    之紅燈，該號誌北側為麻豆文化園區，而南側係工廠，應非
    屬交岔路口，既非交岔路口位置，該23.3公里處之號誌位置
    即有疑義。司法機關僅維護司法權限，而不涉入行政瑕疵爭
    點，如此獨立管轄體系不免引來不公正之審斷，亦使受處分
    者必須配合奔波於案件審議。司法審理之經濟、簡便向來應
    為一貫之作為程序，怎僅證實抗告人闖紅燈之事實不問行政
    之措施？
  (二)行政程序法第6條之主張並非以合法權利為限：抗告人縱有
    不法，但憲法第7條平等權亦應保障因不公平執法之行政機
    關所造成的不公平處分。平等之意涵不能因警察人力不足而
    不平等於零散地點實施舉發行為。人力不足，同時致使錄影
    帶裡頭在抗告人後方行駛之大貨車即使有闖紅燈事實，卻不
    受舉發之處分。既然該大貨車亦係不法，抗告人絕對有享有
    與該大貨車駕駛人不受舉發亦免責之權利，原裁定法院置該
    大貨車之違規行為於不顧，顯違反憲法第7條之意旨。
  (三)綜上，請明察並撤銷原裁定云云。
二、按汽車駕駛人，行經有燈光號誌管制之交岔路口闖紅燈者，
    處新臺幣（下同）1,800元以上5,400元以下罰鍰；汽車駕駛
    人，有違反道路交通管理處罰條例第53條之情形者，記違規
    點數3點。道路交通管理處罰條例第53條第1項、第63條第1
    項第3款分別定有明文。
三、經查：
  (一)抗告人駕駛其所有車牌號碼9491-NU號自用一般小客車，於
    99年9月12日12時51分許，在臺南市麻豆區176線23.3公里處
    ，其闖越紅燈之違規行為，遭臺南市警察局麻豆分局總爺派
    出所警員當場攔停製單舉發，嗣經原處分機關即交通部公路
    總局嘉義區監理所麻豆監理站認其違規事證明確，依照道路
    交通管理處罰條例第53條第1項、第63條第1項第3款及違反
    道路交通管理事件統一裁罰基準表之規定，裁處抗告人罰鍰
    2,700元，並記違規點數3點等處分等情，已經證人即當日舉
    發本違規事件之臺南市警察局麻豆分局警員胡宗仁於原裁定
    法院調查中到庭證述明確，且經原裁定法院勘驗舉發員警蒐
    證錄影光碟確認無訛，復有臺南縣警察局99年9月12日南縣
    警交字第M00000000號舉發違反道路交通管理事件通知單、
    原處分機關99年10月15日麻監裁罰字第裁75-M00000000號裁
    決書各一份在卷可稽，此部分客觀事實自無疑義。
  (二)抗告人雖以前開經舉發違規的位置非屬交岔路口，行政機關
    在該處設置燈光號誌不當云云置辯。惟查：
  證人胡宗仁於原裁定法院調查時證述：系爭紅綠燈係位於縣
    176線23.3公里處之工廠大門口前面等語，故系爭燈光號誌
    要屬「工廠進出通道」與「線176線道」之交岔路口無疑。
  又按標誌、標線、號誌之設置、養護及號誌之運轉，由主管
    機關及警察機關依其管轄辦理；遇有道路與交通狀況有變更
    時，應增設必要之標誌、標線、號誌，此為道路交通標誌標
    線號誌設置規則第4至6條所明文規定。因此主管機關其本得
    於法令授權範圍內，基於權責對於各項行政措施為具體裁量
    、規劃，以求達成道路充分利用、維持交通秩序、保障道路
    使用人往來便利與安全之行政目的，除有違背法令或明顯矛
    盾、錯誤，司法機關亦不得涉入行政權核心領域，民眾對於
    行政機關具體行政措施如有意見，自應循正當管道向行政機
    關陳情、反應，然於主管機關為相應之處置前，汽車駕駛人
    仍應遵守既有之標誌、標線、號誌而為行駛。從而，本件違
    規地點由主管機關所明確設置之標線、標誌或號誌，自無得
    任由用路人僅憑一己主觀之認知即認為設置不當，甚而不予
    遵守。否則，交通安全即無以維護與確保。從而縱然系爭燈
    光號誌之設立位置未臻妥當，抗告人亦無權不予遵守，或得
    據此脫免行政裁罰。
  (三)抗告人另辯稱行駛其後之大貨車亦有闖越紅燈之情事，員警
    未予舉發，有失公平原則云云。然而：
  經本院再次勘驗舉發員警於原裁定法院提出之蒐證錄影光碟
    ，行駛於抗告人所駕自小客車後方之大貨車，係於燈號轉換
    為綠燈之後始行通過系爭交岔路口，有勘驗筆錄在卷可案。
    抗告人指稱該大貨車駕駛人亦有闖越紅燈之事實，核與卷存
    事證不符。
  況憲法第7條保護之平等權及行政程序法第6條所揭示之平等
    原則，係以合法權利為限，亦即主張平等原則之基礎事實應
    為合法，即駕駛人不得以他人違規或犯罪行為尚未被取締或
    追訴，即執以為自己亦可以不遵守規定或犯罪之適法理由。
    例如某甲不得以某乙殺人後未遭查獲或追訴，執為其殺人後
    可免除刑責之正當理由。故抗告人執以「不法的平等」之主
    張，並非法之所許。從而第三人是否違規？有無因此而遭警
    舉發？均無足影響本件之判斷。
  (四)綜上所述，抗告人據以主張免受行政裁罰各節，經核均無可
    採。
四、原裁定以抗告人在前揭時、地，駕駛車牌號碼9491-NU號自
    用一般小客車闖越紅燈之違規行為既可認定，則原處分機關
    依道路交通管理處罰條例第53條第1項、第63條第1項第3款
    及違反道路交通管理事件統一裁罰基準表之規定，裁處異議
    人罰鍰2,700元，並記違規點數3點，於法並無不當，而駁回
    抗告人之異議。本院經核認原裁定事實認定及適用法律，均
    無不合，抗告人漫言指摘原裁定不當，請求撤銷云云，非有
    理由，應予駁回。
五、依交通事件處理辦法第25條，刑事訴訟法第412條，裁定如
    主文。
中    華    民    國   100    年    3     月    16    日
                  刑事第二庭    審判長法  官  葉居正
                                      法  官  陳春長
                                      法  官  陳欽賢
以上正本證明與原本無異。
不得再抗告。
                                      書記官  施淑華
中    華    民    國   100    年    3     月    17    日